【裁判字號】    94,訴,257
【裁判日期】    950223
【裁判案由】    損害賠償
【裁判全文】
臺灣基隆地方法院民事判決               94年度訴字第257號
原      告  甲○○
訴訟代理人  蔡文玲律師
被      告  德季實業有限公司
法定代理人  乙○○
訴訟代理人  吳西源律師
上列當事人間損害賠償事件，本院於95年2月9日言詞辯論終結，
判決如下：
    主  文
原告之訴及假執行之聲請均駁回。
訴訟費用由原告負擔。
    事實及理由
壹、程序方面：
    按訴狀送達後，原告不得將原訴變更或追加他訴；但擴張或
    減縮應受判決事項之聲明者，不在此限。民事訴訟法第255
    條第1項第3款定有明文。本件原告起訴時訴之聲明請求被告
    給付新台幣（下同）700,000元，嗣於94年7月20日以民事訴
    訟補充狀擴張訴之聲明為請求被告給付2,060,400元，並於
    94年8月25日以準備書狀（一）請求給付法定遲延利息，均
    核屬擴張應受判決事項之聲明，依前所述，並無不合，應予
    准許。
貳、實體方面：
一、兩造之聲明及陳述：
  (一)原告起訴之聲明暨事實理由如附件一所戴。
  (二)被告答辯之聲明暨事實理由如附件二所載。
二、兩造不爭執事項：
    原告主張其曾向被告訂製矽膠胸墊專用內衣200件、水袋內
    衣400件、內褲200件，以及魔術袋800件，總金額為140,400
    元。原告於94年3月23日以郵局轉帳方式支付定金29,000 元
    給被告，並於94年5月18日再將剩餘尾款111,400元分二次轉
    入被告之帳戶等情，有原告提出之存摺影本為證，且為被告
    所不爭執，堪信原告此部分主張為真實。
三、兩造爭執要點：
    原告復主張因被告遲誤兩造約定之五月初第一個禮拜之交貨
    時間，導致美國GLOSSIKA公司取消原告之訂單，並要求美金
    35,000元之損害賠償，折合新台幣為1,920,000元；又被告
    之給付已喪失時效性及有嚴重瑕疵，原告已解除契約，被告
    應返還已支付之貨款140,400元，合計被告應給付原告2,060
    ,400 元。兩造並於95年1月18日言詞辯論時，同意本件之爭
    點為：(一)被告交付貨物有無延遲？(二)被告所交付之貨物有無
    瑕疵？
四、得心證之理由：
  (一)被告交付貨物有無延遲？
    按當事人主張有利於己之事實者，就其事實有舉證之責任，
    民事訴訟法第277條定有明文；次按民事訴訟如係由原告主
    張權利者，應先由原告負舉證責任，若原告先不能舉證，以
    證實自己主張之事實為真實，則被告就其抗辯事實即令不能
    舉證，或其所舉證據尚有瑕疵，亦應駁回原告之請求，最高
    法院17年上字第917號判例參照。本件原告主張其與被告約
    定交付系爭內衣、內褲及魔術袋之日期為「94年5月上旬第
    一個禮拜」，為被告所否認，原告自應就此有利於己之事實
    負舉證責任。原告雖提出其94年3月31日傳真給被告之訂貨
    單上已註明「出貨日期：五月上旬第一個禮拜」為證，惟此
    紙傳真內容不僅與被告提出其於同日收受之傳真內容不符（
    見被告於94年8月18日答辯狀內所附之證二）外，依原告於
    94年8月25日之民事準備書（一）狀及所提供之證九顯示，
    原告亦表示被告有將94年3月31日收受之傳真加註「魔術袋
    800pcs×8＝6,400」及「111,400」字樣，並將原來日期劃
    去，改為發送傳真之日期5月17日後，回傳給原告等語，而
    此回傳之傳真原內容，經核係與被告提出之傳真內容相同，
    故原告主張其於訂貨單上已載明出貨日期云云，並不可採。
    再者，原告於94年12月22日民事準備書（五）狀中陳稱，雙
    方約定之交貨日延為同年5月20日，然在95年1月12日民事準
    備書（六）狀中，卻又稱出貨日為5月18日，不僅前後陳述
    不一，且無論兩造重新約定延後至何日交付貨物，均已非原
    告所稱之「五月上旬第一個禮拜」（註：94年5月份第一週
    為5月1日至5月7日）。揆諸前揭說明，原告既不能舉證證明
    兩造所約定之交付日期為94年5月上旬第一週，且縱使兩造
    先前曾為上開94年5月上旬第一週交貨之約定，但事後亦經
    原告同意而延後交貨（不論是5月18日、5月20日，或是被告
    主張之6月15日），則原告既係主張被告是遲誤兩造約定之
    五月初第一個禮拜之交貨時間而致生損害，依前所述，不能
    認為被告有給付遲延之情形。
  (二)被告所交付之貨物有無瑕疵？
    次按買賣因物有瑕疵，而出賣人應負擔保之責者，買受人得
    解除其契約或請求減少其價金。但依情形，解除契約顯失公
    平者，買受人僅得請求減少價金。民法第359條固定有明文
    。惟原告既主張被告所交付之內衣、內褲及魔術袋均有瑕疵
    ，自應就此有利於己之事實，負舉證責任。經查：原告主張
    94 年3月31日傳真給被告之訂貨單上，已載明「製作重點：
    1、請100%依照樣品製作，包括繡花車線、罩杯以及線頭去
    除。2、罩杯需車平不可出現一高一低；繡花務求車工平整
    不可出現脫線。」等事項，並交付被告如本院卷第55頁及第
    57頁照片中內衣、丁字褲及三角褲各一件給被告作為樣品。
    然此業據被告所否認，辯稱除前述本院卷第55頁之內衣確為
    原告所交付之樣品外，未曾見過本院卷第57頁中原告所稱之
    丁字褲及三角褲，原告所交付之樣品應為本院卷第74頁照片
    中之式樣。惟原告提出之傳真內容並非其傳與被告之訂貨資
    料乙情，已如前述，自不能依此認為兩造間之買賣契約有
    100%依照樣品製作之約定。又本件為原告提供樣品交由被告
    生產之情形，由於每家工廠採用之原料不同、使用之機器及
    技術之高低亦有異，通常並無法製作100%相同之產品；依訂
    製成衣之交易慣例，生產之廠商會先依照買方提供之樣品製
    作「打樣品」，交由買方確認無誤後始進行量產。本件若果
    如原告主張必須100%依照原告提供之樣品製作，則依兩造所
    不爭執之本院卷第55頁相片所示，原告提供之內衣樣品與被
    告製作之成品，依目視即可輕易辨明兩者之顏色、材質、圖
    樣、花紋、肩帶之式樣均不相同，則原告收到貨品後，依常
    情應立即向被告表示異議，斷無可能將如此明顯不相同之貨
    品，進一步交付給向原告購買貨品之第三人美國GLOSSIKA公
    司；且原告於95年1月10日民事聲請調查證據狀中亦曾稱，
    原告之證人康雅客於94年4月15日前往被告處驗貨時，被告
    公司之經理涂美蓮有提供二件打樣內衣等語，可徵被告確曾
    提供「打樣品」交原告確認後，始進行量產。然原告所爭執
    者仍在被告所交付之貨品與其想要之內衣褲樣式不符，卻無
    法舉證證明被告所交付貨物之品質樣式與「打樣品」不符，
    有其所述之瑕疵存在，而非只是不滿意被告事後所製造之內
    衣褲成品等情，自無法就此為有利於原告之認定。
  (三)至原告提出之美國GLOSSIKA公司之電子郵件及真人測試不良
    品報告，為原告單方面所列印之資料，未經有公信力之單位
    認證，尚難確認為美國GLOSSIKA公司之意思表示；且美國
    GLOSSIKA公司收受之內衣是否為被告所生產、所謂真人測試
    不良品報告之原文及所測試之內衣是否為被告此批所生產之
    貨品，均未見原告舉證以實其說，難為原告有利之認定。
  (四)原告既無法舉證證明被告有給付遲延及應負之瑕疵擔保責任
    ，其解除契約之意思表示即不生效力，則原告請求被告返還
    貨款及損害賠償，均無理由，應予駁回。
  (五)本件事證已臻明確，兩造其餘攻擊防禦方法及未經援用之證
    據，要與判決結果無影響，爰不一一論述，併此敘明。
  (六)原告之訴既經駁回，其假執行之聲請即失所依據，應併予駁
    回。
五、據上論結，本件原告之訴為無理由，依民事訴訟法第78條，
    判決如主文。
中    華    民    國    95    年    2     月    23    日
                  民事庭法  官  林玉珮
以上正本係照原本作成。
對於本件判決如有不服，應於收受送達後20日內向本院提出上訴
書狀，敘述上訴之理由，上訴於臺灣高等法院，並按他造當事人
之人數附具繕本。
中    華    民    國    95    年    2     月    23    日
                        書記官  洪福基


司法院資訊處製作；財團法人民間司法改革基金會備份。
